臺灣嘉義地方法院刑事判決　　　　　　 94年度簡上字第181號
上　訴　人　臺灣嘉義地方法院檢察署檢察官
被　　　告　乙○○
　　　　　　　　　　　號
上列上訴人因被告被訴侵占案件，不服本院嘉義簡易庭中華民國
九十四年七月二十九日九十四年度嘉簡字第八五四號第一審判決
（聲請簡易判決處刑書案號：臺灣嘉義地方法院檢察署九十四年
度偵緝字第二一七號），提起上訴，本院管轄之第二審合議庭判
決如下：
    主  文
上訴駁回。
    事  實
一、乙○○於民國九十一年五月間某日，在嘉義市○○路五二三
    之四號甲○○住處，以要載女朋友上班沒有車為由，向甲○
    ○借用車牌號碼Ｃ二－○六二二號自用小客車，並約定二日
    後返還，甲○○遂將該自用小客車借予乙○○使用。詎乙○
    ○借得上開自用小客車後，竟意圖為自己不法所有，基於侵
    占之犯意，即將該自小客車侵占入己，經乙○○多次催討仍
    拒不返還。
二、案經甲○○訴由台灣嘉義地方法院檢察署檢察官聲請簡易判
    決處刑。
    理  由
一、認定犯罪事實所憑之證據及理由：
    被告乙○○於上揭時、地向告訴人甲○○借用車牌號碼Ｃ二
    －○六二二號自用小客車，至今尚未返還等情雖不否認，惟
    否認有侵占犯行，辯稱：伊要將系爭車輛還給告訴人，但他
    說車子放在伊那邊就好了，當時告訴人有要去申請報廢，結
    果因為要補繳稅金而作罷，車子就一直放在伊那邊，告訴人
    其實也不要系爭車輛了云云。然查：告訴人在偵查中指稱：
    「（問：你於借用期間屆滿後，有無催告被告返還車輛，方
    法為何？）我有透過朋友打電話給他，他只說會還車，但還
    是沒有消息，我不知道他的聯絡電話。」等語（見偵查卷第
    四十頁）。又據證人徐銘清在偵查中證稱：「借車的時候我
    不在現場，但甲○○去年（指九十二年）向被告要車的時候
    我在現場，被告有承認向甲○○借用車號Ｃ二－○六二二號
    自小客車，並說隔天要還車，之後就沒有看過被告」等語（
    見偵查卷第五十頁）。是被告既有向告訴人借用車輛，其本
    就有返還之義務，本件自借用至今歷經告訴、偵查、審理等
    階段有相當長之時間，被告若真有心返還車輛予告訴人，其
    應主動與告訴人洽談返還事宜，惟被告均未為之，其辯稱告
    訴人不要系爭車輛云云，顯不足採。此外，復有汽機車過戶
    登記書、車號查詢汽車車籍資料、交通部公路總局嘉義區監
    理所九十三年十二月一日九三嘉監裁字第一二○四二號函、
    違規查詢報表各一份、舉發違反道路交通管理事件通知單三
    份在卷可憑，被告所辯自不足採，其事證明確，犯行應堪認
    定。
二、論罪科刑之理由：
    核被告所為，係犯刑法第三百三十五條第一項之侵占罪。檢
    察官依告訴人之請求，上訴意旨指摘被告至今未歸還系爭車
    輛，被告在借用期間多次交通違規之罰單未繳，使告訴人遭
    受重大損失，原判決量刑過輕等情，然因刑之量定，係實體
    法上賦予法院得為自由裁量之事項，倘其未有逾越或濫用法
    律所規定裁量之外部及內部性界限，並符合法規範之體系及
    目的，遵守一般有效之經驗及論理法則，即不得任意指為違
    法（最高法院七十五年台上字第七○三三號判例參照）。本
    件原審基於調查審理所認定之事實、情狀，依刑事訴訟法第
    四百四十九條第一項前段、第四百五十四條第二項，刑法第
    三百三十五條第一項、第四十一條第一項前段，罰金罰鍰提
    高標準條例第一條前段、第二條，在法定刑度內判處被告有
    期徒刑二月，如易科罰金，以三百元折算一日，認事用法均
    無不合，量刑亦妥適反應其所認定之犯罪事實與全案情節，
    尚無違失，檢察官上訴意旨之指摘，為無理由，自應駁回其
    上訴。
三、適用法律依據：
    刑事訴訟法第四百五十五條之一第一項、第三項、第三百六
    十八條。
本案經檢察官李志明到庭執行職務
中　　華　　民　　國　　94　　年　　12　　月　　15　　日
           刑事第三庭    審判長法　官  沈福財
                               法  官  卓春慧
                               法  官  陳仁智
以上正本證明與原本無異。
本件不得上訴。
中　　華　　民　　國　　94　　年　　12　　月　　15　　日
                               書記官  李佳惠
附錄論罪科刑法條全文：
刑法第 335 條  (普通侵占罪)
意圖為自己或第三人不法之所有，而侵占自己持有他人之物者，
處五年以下有期徒刑、拘役或科或併科一千元以下罰金。
前項之未遂犯罰之。
